【裁判字號】    98,訴,903
【裁判日期】    990806
【裁判案由】    分割共有物
【裁判全文】
臺灣彰化地方法院民事判決              98年度訴字第903號
原      告  己○○
訴訟代理人  黃勃叡律師
被      告  丙○○
訴訟代理人  丁○○
被      告  甲○○
被      告  戊○○
被      告  乙○○
上列當事人間請求分割共有物事件，本院於民國99年7月16日言
詞辯論終結，判決如下：
    主  文
兩造共有坐落彰化縣花壇鄉○○○段四五七地號、地目建、面積
五三七０平方公尺之土地，應分割為如附圖甲即彰化縣員林地政
事務所民國九十九年五月十二日複丈之土地複丈成果圖所示，即
編號甲部分、面積八五八平方公尺之土地，分歸兩造共同取得，
並按原應有部分之比例維持共有；編號乙部分、面積一五０三平
方公尺之土地，分歸被告丙○○取得；編號丙部分、面積三０一
平方公尺之土地，分歸原告取得；編號丁部分、面積六０二平方
公尺之土地，分歸被告甲○○取得；編號戊部分、面積一三四二
平方公尺之土地，分歸被告丙○○取得；編號己部分、面積三八
二平方公尺之土地，分歸被告戊○○取得；編號庚部分、面積三
八二平方公尺之土地，分歸被告乙○○取得。
訴訟費用由兩造按附表所示之比例負擔。
    事實及理由
壹、程序方面：
    本件被告戊○○、乙○○經合法通知，均未於最後言詞辯論
    期日到場，核無民事訴訟法第386條各款所列情形，爰依原
    告之聲請，由其一造辯論而為判決。
貳、實體方面：
一、原告主張：
（一）坐落彰化縣花壇鄉○○○段457地號、地目建、面積為
      5,370 平方公尺之土地（下稱系爭土地），為兩造所共有
      ，兩造應有部分比例詳如附表所示。
（二）兩造就系爭土地既無因物之使用目的不能分割之情事，亦
      未訂有不能分割之限制，原告曾於98年9月30日以律師函
      通知被告等出面協調分割事宜，然被告等均未提出分割方
      案並達成分割協議，爰依民法第823條第1項、第824條第2
      項、第4項之規定，起訴請求分割系爭土地，分割方式請
      求依如附圖乙即彰化縣彰化地政事務所民國99年5月12日
      複丈之土地複丈成果圖所示乙分割方案分割等語。並聲明
      ：(1)請求判決分割系爭土地為如附圖乙案所示。(2)訴訟費
      用由兩造按應有部分比例負擔。
二、原告對被告抗辯之陳述：
（一）原告所提附圖乙案，係依被告間管理、使用之位置所分配
      ，分割後兩造並無影響原使用管理權益。被告甲○○、戊○○、乙○○所分得附圖乙所示編號丁、己、庚部分，均
      係其原本使用位置，地上建物亦均位於渠等所分得部分，
      且因建物係被告與建物所有人間基於親戚關係而約定或同
      意建築，將來被告甲○○等人可自行決定如何處理地上建
      物，故附圖乙案顯較符合當事人之意願、土地利用情形及
      經濟效益。
（二）被告丙○○雖主張有地上建物問題，然被告甲○○已明確
      表明彰化縣花壇鄉○○街289巷12號房屋不予保留，彰化
      縣花壇鄉○○街289巷61號房屋則已毀損，故本件分割根
      本無須考慮地上建物之問題，況附圖乙案已將地上建物問
      題一併考量，故依附圖乙案分割實較符合全體共有人之利
      益。
（三）本件並無被告丙○○所言分管之情形，被告丙○○所提資
      料，僅係單純土地買賣合約書，僅得證明其土地取得之權
      源，然絕無被告丙○○所言分管之情形。
（四）如依被告丙○○所提如附圖甲即彰化縣彰化地政事務所99
      年5月12日複丈之土地複丈成果圖所示甲分割方案分割，
      原告分得附圖甲所示編號丙部分土地，面寬僅數米寬，將
      位於左邊鄰地（即同段458-11地號土地）留置之6米寬私
      設道路之路沖，而一般民俗習慣上，對路沖之土地在使用
      及建築都是禁忌，嚴重影響價值及利用；而如依原告所提
      出之附圖乙案，被告丙○○分得附圖乙所示編號戊部分，
      僅部分土地位於路沖，對其土地利用較無影響，故原告不
      同意附圖甲案。
（五）系爭土地有被告甲○○之親戚即訴外人吳定見所建築之房
      屋坐落附圖甲所示編號丙部分土地上，該房屋係被告甲○○與房屋所有人間基於親戚關係而約定或同意建築，其占
      有權源與被告之管理使用有完全之因果關係，而與原告在
      97年11月3日經法院拍賣始取得所有權無關等語。
三、被告之聲明及陳述：
（一）被告丙○○陳稱：
  １、原告函請協議分割函件，於98年10月9日始寄達被告丙○○，惟被告丙○○於98年10月8日被撞出車禍，頭部受創
      昏迷，先後於98年10月8日至30日及98年11月21日至26日
      間2度住院醫療，是原告未詳予調查、瞭解，難謂已符合
      民法所定應經當事人協議之先行程序。
  ２、坐落系爭土地上之彰化縣花壇鄉○○街289巷10號房屋，
      目前占用人為訴外人吳楊嬌，其配偶為訴外人吳定見，而
      訴外人吳定見是被告甲○○之堂兄弟。另系爭土地目前供
      通行之道路為西側之彰化縣花壇鄉○○街289巷，係既成
      道路。
  ３、被告吳氏各家屬除繼承系爭土地之應有部分外，上代祖先
      更有口頭分管約定，分管情形由北至南為被告丙○○、被
      告甲○○及訴外人吳進興（現由原告取得訴外人吳進興分
      管部分）、被告丙○○、被告戊○○及乙○○，即如被告
      丙○○所提出98年12月7日答辯狀所附附件三所示（下稱
      系爭分管位置圖）。
  ４、系爭土地確有分管事實存在：
 （1）被告丙○○目前之持分除因繼承取得外，並於57年間，分
      別向被告戊○○之父即訴外人吳煌傳，及訴外人吳義南之
      兄即訴外人吳水柳購買其部分及全部持分，並經訴外人吳
      義南同意，與訴外人吳煌傳就其出賣後剩餘部分，簽訂
      57年4月3日土地使用權限切結書（下稱系爭切結書），由
      訴外人吳煌傳分管系爭土地最南側。
 （2）被告甲○○所陳「系爭土地上之建物是祖先蓋的」等語；
      及被告戊○○所陳「被告等的祖先約定被告等在占用位置
      使用系爭土地」等語，均敘明系爭土地有分管事實存在。
 （3）被告甲○○及訴外人吳進興繼承渠等父親即訴外人吳義南
      應有部分，約定分管系爭分管位置圖所示B區之範圍，該
      區目前有門牌號碼彰化縣花壇鄉○○街289巷12號、10號
      房屋，及其他鐵皮屋、鴿舍、水塔等，彰化縣花壇鄉○○
      街289巷12號房屋由訴外人吳進興使用，彰化縣花壇鄉○○街289巷10號房屋及旁邊建物，據原告所提出之現場照
      片附註「納稅義務人吳定見（歿），現妻居住，（基地應
      為共有人甲○○）」，復依91年7月4日彰化縣花壇鄉調解
      委員會91年刑調字第92號調解書（下稱系爭調解書）記載
     「按因對造人吳楊嬌任意砍伐聲請人的竹子並焚燒致聲請
     人受損，...」，該調解書聲請人即為訴外人吳進興（91年
     間訴外人吳進興仍為共有人），是以，如無分管契約及事
     實存在，訴外人吳進興有何權源代全體共有人就系爭土地
     之特定部分與訴外人吳楊嬌簽署上開調解書。
（4）原告主張「該建物係被告甲○○與建物所有人間因親戚間
     之關係所『約定或同意』而建築」，表示原告對於系爭土
     地上有分管契約及分管事實亦不否認。
（5）綜上，系爭土地上確有分管約定之事實，應已徵明確。
 ５、訴外人吳進興之應有部分，係繼承自訴外人吳義南，而原
     告之持分，係因訴外人吳進興之債務案件，由法院拍賣取
     得，依最高法院48年台上第1065號判例、司法院大法官會
     議解釋釋字第349號意旨，分管契約對於受讓人仍繼續存在
     ，原告自應受上開分管協議之拘束。而訴外人吳進興原分
     管系爭土地靠東南側部分，目前仍由其堂嫂吳楊嬌占建居
     住，據悉，該部分先前係由訴外人吳進興之三伯即訴外人
     吳乾明向訴外人吳義南商借蓋建，後代續住迄今，關此，
     原告於拍賣時即已知曉，自非善意受讓情形。
 ６、另依本院民事執行處97年7月9日、97年7月30日、97年8月
     20日彰院賢97執癸字第6159號通知函備註七記載「土地上
     有建物未一併估價拍賣，地上物占用基地之法律關係由拍
     定人自理，拍定後不點交。」，由此觀之，原告於拍定前
     ，對於系爭土地之管理情形，並非不知情，自應受上開分
     管協議之拘束。
 ７、另不動產拍賣，不動產上用益物權之處理，我國立法例採
     取承受主義（強制執行法第98條第2項參照）。是原告所稱
     其占有與原告在97年11月3日經由法院拍賣取得始取得所有
     權無關等語，於法無據。
 ８、原告所提之附圖乙案，標準不一，有依原分管協議，有些
     則擱置原分管協議，另行恣意劃分。附圖乙案除編號己、
     庚之土地係按原分管協議之分配外，原告為規避上述原分
     管土地上有建物及占建之麻煩，將應分配予原告部分，從
     與被告甲○○同一之分管範圍中抽離，改分配予被告丙○○，原告則改分配至被告甲○○之上方，經此變動，不但
     有違共有人之分管協議及上述之實務見解，且造成訴外人
     吳楊嬌占用之房地及被告甲○○一小部分房地，亦坐落在
     分配予被告丙○○之附圖乙所示編號戊之土地，其悖理、
     枉法，莫此為甚。
 ９、吳家歷代祖先世居在此，分房分管，相安無事，以被告等
     對房地分管事實存在之確信，及原告對於分管事實之情事
     非無可得而知之情形，參以本件以各共有人之分管協議執
     行分割，由客觀情形觀之，亦無困難等情，是被告丙○○
     請求依原分管協議分割系爭土地為如附圖甲案所示，以符
     合原共有人之利益及期待，對於原告亦無突襲性之危險。
 10、至原告所稱附圖甲案之路沖問題，依本院勘驗結果，系爭土
     地只有北側臨接虎山街對外通行，其他三面均與鄰地相鄰，
     無法對外通行，可知，原告所述並非事實等語。並聲明：請
     求依如附圖甲所示方案分割。
（二）被告甲○○陳稱：同意分割。系爭土地上之建物是祖先蓋
      的，彰化縣花壇鄉○○街289巷10號房屋是當初建物倒了
      ，被告甲○○父親的好朋友幫被告甲○○父親一起蓋的，
      該房屋是分給訴外人吳進興，訴外人吳進興同意給訴外人
      楊嬌使用；彰化縣花壇鄉○○街289巷12號房屋是被告甲○○之父親所建，分給被告甲○○，該房屋不保留。被告
      甲○○不清楚其父親就系爭土地有無分管約定，因其當時
      年紀還小，但被告等之祖先確有約定被告等在線占用位置
      使用系爭土地，不知道這樣算不算有分管之約定。對附圖
      乙案沒意見，只要公平處理就好等語。並聲明：請求本院
      依法判決。
（三）被告戊○○未於言詞辯論期日到場，然曾於本院至系爭土
      地施行勘驗時陳述：對原告及被告丙○○所主張之方案均
      無意見。被告等之祖先有約定被告等在線占用位置使用系
      爭土地，其不知道這樣是否算有分管之約定等語。並聲明
      ：請求本院依法判決。
（四）被告乙○○經合法通知，均未於言詞辯論期日到場，亦未
      提出書狀作何聲明或陳述。
四、得心證之理由：
（一）按各共有人，除法令另有規定外，得隨時請求分割共有物
      。但因物之使用目的不能分割或契約訂有不分割之期限者
      ，不在此限。共有物之分割，依共有人協議之方法行之，
      分割之方法不能協議決定，或於協議決定後因消滅時效完
      成經共有人拒絕履行者，法院得因任何共有人之請求，命
      以原物分配於各共有人或部分共有人，或變賣共有物，以
      價金分配於各共有人，或以原物之一部分分配於各共有人
      ，他部分變賣，以價金分配於各共有人，民法第823條第1
      項、第824條第1、2項分別定有明文。又所謂「不能協議
      決定者」，並不以曾經全體共有人協議而不能決定為必要
      ，且協議之時間亦無限制，故原告起訴後，被告有反對分
      割或不同意原告主張之分割方法者，即足認共有人間不能
      依協議決定分割之方法，此亦有最高法院29年上字第472
      號判例意旨可參。本件原告主張坐落彰化縣花壇鄉○○○
      段457地號、地目建、面積為5, 370平方公尺之土地，為
      兩造所共有，兩造應有部分比例詳如附表所示。系爭土地
      並無因物之使用目的不能分割之情事，兩造亦未訂有不能
      分割之限制，經原告以律師函通知被告等出面協調分割事
      宜，然被告等均未提出分割方案並達成分割協議等情，業
      據原告提出地籍圖謄本、土地登記謄本、律師事務所函等
      件為證；此為被告甲○○、戊○○所不爭執，而被告乙○○經合法通知，未提出陳述、亦未到庭表示意見，另被告
      丙○○雖陳稱原告函請協議分割函件，於寄達被告丙○○
      時，被告丙○○因出車禍，頭部受創昏迷，住院醫療，是
      原告未詳予調查、瞭解，難謂已符合民法所定應經當事人
      協議之先行程序等語，惟被告丙○○既於原告起訴後對原
      告所提出之附圖乙案有所爭執，足徵系爭土地確有不能依
      協議決定分割方法之情形，被告丙○○上開抗辯尚屬無據
      ，堪認原告上揭主張為真實。是原告依民法第823條第1項
      之規定，請求分割系爭土地，於法有據，應予准許。
（二）次按共有人因共有物分割之方法不能協議決定，而提起請
      求分割共有物之訴，應由法院斟酌當事人之聲請、共有物
      之性質、經濟效用及全體共有人之利益、意願等公平決定
      之。復按裁判分割共有物，屬形成判決，法院定共有物之
      分割方法，應斟酌當事人之聲明、共有物之性質、經濟效
      用及全體共有人之利益等，而本其自由裁量權為公平合理
      之分配，並不受當事人聲明、主張或分管約定之拘束（最
      高法院93年度台上字第1797號判決意旨參照）；惟分割共
      有物固不受分管契約之拘束，然儘量依各共有人使用現狀
      定分割方法，以維持現狀，減少共有人所受損害，當不失
      為裁判分割斟酌之一種原則（最高法院83年度台上字第
      1990號判決意旨參照）。另按共有人與其他共有人訂立共
      有物分管之特約後，將其應有部分讓與第三人時，除該受
      讓人不知有分管契約，亦無可得而知之情形外，仍應受讓
      與人所訂分管契約之拘束，用維法律秩序之安定，並免善
      意受讓人受不測之損害（最高法院93年度台上字第863號
      判決意旨參照）。經查：
  １、系爭土地除東南邊呈階梯狀外，略呈長方形，而系爭土地除
      北邊面臨彰化縣花壇鄉○○街，可供對外聯絡，另西邊有彰
      化縣花壇鄉○○街289巷之既成巷道，向北連接彰化縣花壇
      鄉○○街，可供出入通行外，其餘均與訴外人所有土地相鄰
      ，無法對外通行；又系爭土地上現有彰化縣花壇鄉○○街
      289 巷10號（磚造建物）、12號（鐵皮造建物）2棟房屋，
      前者（10號房屋）為訴外人吳楊嬌居住使用，後者（12號
      房屋）為被告甲○○居住使用，上開2棟房屋以北、以南
      均為被告丙○○使用之竹林，另系爭土地南側有廢棄木造
      房屋1棟等情，業據本院會同彰化縣彰化地政事務所測量
      員到場勘測屬實，並製有勘驗筆錄、現場簡圖、現況圖即
      彰化縣彰化地政事務所99年4月14日複丈之土地複丈成果
      圖及原告所提出現場照片12張附卷可稽，至堪確定。
  ２、關於系爭土地之分割方法，有原告提出如附圖乙所示方案
      及被告丙○○提出如附圖甲所示方案，且該2分割方案除
      原告之土地應分配於被告甲○○土地之北側或南側有所不
      同，致對原告及被告丙○○有所影響外，其餘被告甲○○
      、戊○○、乙○○所分得土地位置、面積均相同。而本院
      審酌該2方案均使兩造所分得之土地直接面臨彰化縣花壇
      鄉○○街289巷之既成巷道，可往北連接彰化縣花壇鄉○○街對外通行，均無對外聯絡問題，且除被告乙○○所分
      得土地，因地形之故，呈不規則形外，其餘共有人所分得
      土地均呈完整之長方形，利於日後之規畫利用，符合土地
      經濟利用價值。雖原告主張若依附圖甲所示分割方案分割
      ，原告所分得編號丙部分土地，面寬僅數米寬，將位於左
      邊鄰地（即同段458-11地號土地）留置之6米寬私設道路
      之路沖，而一般民俗習慣上，對路沖之土地在使用及建築
      都是禁忌，嚴重影響價值及利用等語。惟系爭土地左邊鄰
      地均為訴外人所有土地，目前大多仍雜草叢生，且同段
      458-11地號土地並無道路，未來是否開闢為道路，亦屬未
      定之數，是原告所分得附圖甲所示編號丙部分土地，當難
      認已有路沖問題；況路沖雖屬部分民眾之民俗觀念，但於
      民俗觀念中，亦非路沖均不利使用，且原告所分得之附圖
      甲所示編號丙部分土地面積達301平方公尺，若建築時稍
      加規劃，使正大門未正向同段458-11地號土地，縱同段
      458-11地號土地日後開闢私設道路，亦無所謂路沖問題。
      是本院綜合上情，認附圖甲及附圖乙2方案，不但均能發
      揮系爭土地之經濟效用，各共有人所分得土地之價值亦均
      與其等持分相當，且對兩造均無何特別不利之處，堪認該
      2 方案對兩造均屬公平。
  ３、是本件次應審酌者厥為原告之土地究應分配於被告甲○○
      土地之北側或南側較屬適當？本件被告丙○○主張被告等
      之祖先有口頭分管約定，分管情形由北至南為被告丙○○
      、被告甲○○及訴外人吳進興（現由原告取得訴外人吳進
      興分管部分）、被告丙○○、被告戊○○及乙○○，即如
      系爭分管位置圖所示，故本件應以各共有人之分管協議執
      行分割，即分割為如附圖甲案所示（原告之土地分配於被
      告甲○○土地之南側）等語，並提出系爭切結書、系爭調
      解書、被告甲○○及戊○○於本件之陳述為證；惟此為原
      告所否認，並陳稱系爭切結書僅係單純土地買賣合約書，
      僅得證明其土地取得之權源，然絕無被告丙○○所言分管
      之情形，本件應分割為如附圖乙案所示（原告之土地分配
      於被告甲○○土地之北側）等語。查：
 （1）被告丙○○主張系爭土地原共有人有訴外人吳益、吳義南
      、吳煌傳，訴外人吳益死亡後，其應有部分由被告丙○○
      繼承，訴外人吳義南死亡後，其應有部分由被告甲○○、
      訴外人吳進興、吳藤旺繼承，訴外人吳煌傳生前將其應有
      部分一部分出賣予被告丙○○，訴外人吳煌傳死亡後，其
      剩餘之應有部分則由被告戊○○、訴外人吳宗欽繼承，嗣
      訴外人吳宗欽死亡後，其應有部分由被告乙○○繼承，另
      訴外人吳進興之應有部分經法院拍賣，由原告取得，訴外
      人吳藤旺之應有部分經法院拍賣，則由被告丙○○取得等
      情，此為原告及被告甲○○、戊○○所不爭執，被告乙○○則經合法通知，並未到庭或提出書狀爭執，此部分事實
      應堪認定。
 （2）又按所謂分管，係定共有物利用關係之暫時狀態，而被告
      甲○○、戊○○均於本院到場勘驗時陳稱：「被告等的祖
      先約定被告等在占用位置使用系爭土地」等語，應係屬分
      管約定之陳述；參以被告丙○○所提出訴外人吳煌傳簽立
      之系爭切結書，其內容係記載「吳煌傳向土地共有人丙○○、吳義南約定願僅在依照已勘量之持分面積零零玖壹零
      公頃為現住宅正房之前後方空地內栽植及使用」等語，堪
      認係當時之共有人即訴外人吳煌傳與訴外人吳義南、被告
      丙○○約定訴外人吳煌傳得使用系爭土地之範圍，亦係屬
      訴外人吳煌傳、吳義南與被告丙○○間之分管約定，原告
      辯稱系爭切結書僅係單純土地買賣合約書等語，尚無可採
      ；再參諸被告丙○○所提出之系爭調解書，係訴外人即系
      爭土地原共有人之一吳進興單獨聲請與訴外人吳楊嬌進行
      調解，且依調解內容第二項之記載：「二、對造人生活居
      住在聲請人的所有土地上以磚造小房屋，聲請人同意讓對
      造人長居至晚年，然後對造人晚年後地上物無償歸還聲請
      人。」等語，足認訴外人吳進興亦認訴外人吳楊嬌現居住
      使用之彰化縣花壇鄉○○街289巷10號房屋及所坐落之基
      地，業經分管而得由其單獨管領使用。從而，被告丙○○
      主張系爭土地有分管約定乙節，應屬有據，原告主張系爭
      土地並無分管約定等語，尚非可採。
 （3）再被告丙○○主張系爭土地原分管情形由北至南為被告丙○○、被告甲○○及訴外人吳進興、被告丙○○、被告戊○○及乙○○等情，為被告甲○○、戊○○所不爭執，被
      告乙○○則未到場以言詞或提出書狀為爭執；參以被告甲○○、戊○○均已陳明現占有使用位置即係其等祖先所為
      之分管約定等情，被告甲○○並陳稱坐落於系爭土地上之
      彰化縣花壇鄉○○街289巷10號建物係分予訴外人吳進興
      所有，由訴外人吳進興同意訴外人吳楊嬌占用等語，而系
      爭土地由北至南現使用狀況，經本院會同兩造到場勘驗結
      果為：被告丙○○所種植之竹林、被告甲○○現占用之門
      牌號碼為彰化縣花壇鄉○○街289巷12號建物、訴外人吳
      楊嬌現占用之門牌號碼為彰化縣花壇鄉○○街289巷10號
      建物、被告丙○○所種植之竹林、被告戊○○及乙○○所
      種植之竹林與所有之廢棄木造房屋1棟，此並有原告所提
      出之系爭土地現場照片12張可憑，經核與被告丙○○所主
      張系爭土地之分管情形相符，堪認被告丙○○此部分主張
      洵屬有據，應可採信。
 （4）故本院審酌若採原告所提之附圖乙所示分割方案即將原告
      之土地分配於被告甲○○應分配土地之北側，則訴外人吳
      楊嬌所占用之彰化縣花壇鄉○○街289巷10號建物之大部
      分基地將分配予被告丙○○所有，顯與系爭土地之分管約
      定及現使用狀況不符；反之，若採被告丙○○所提之附圖
      甲所示之分割方案即將原告之土地分配於被告甲○○應分
      配土地之南側，則訴外人吳楊嬌所占用之上開建物基地將
      分配予被告甲○○及繼受訴外人吳進興應有部分之原告所
      有，顯較符合系爭土地之分管約定及現使用狀況。況訴外
      人吳進興係因積欠原告票款未清償，經原告聲請對訴外人
      吳進興所有系爭土地之應有部分為強制執行，且於公開拍
      賣通知中亦載明：「七、土地上有建物未一併估價拍賣，
      地上物占用基地之法律關係由拍定人自理，拍定後不點交
      。八、土地係拍賣應有部分，共有人間確實占有狀況不明
      ，拍定後不點交。」等語，此有本院97年7月9、97年7月
      30日、97年8月20日彰院賢97執癸字第6159號通知在卷可
      按，足見原告於拍賣取得訴外人吳進興系爭土地應有部分
      之前，亦可得而知系爭土地現使用狀況及可能有分管約定
      之存在，故由原告承受其讓與人即訴外人吳進興與其他共
      有人間所為分管約定之拘束，亦較符合維持法秩序安定之
      原則。
  ４、綜上所述，附圖甲及附圖乙所示分割方案客觀上雖對兩造
      均無何特別不利之處而均屬公平，惟附圖甲所示之分割方
      案既較符合系爭土地之分管約定及目前之使用狀況，自堪
      認較為允當，是本件依附圖甲所示方案分割應為可取。從
      而，本院認附圖甲案所示之方案應屬公平且較為適當，爰
      判決如主文第1項所示。
五、訴訟費用負擔之依據：民事訴訟法第78條、第80條之1。
中    華    民    國    99    年    8     月    6     日
                  民事第一庭    法  官   簡璽容
以上正本係照原本作成。
如對判決上訴，應於判決送達後20日內向本院提出上訴狀。
如委任律師提起上訴者，應一併繳納上訴審裁判費。
中    華    民    國    99    年    8     月    6     日
                                書記官   彭月美
附表：
┌──┬─────┬─────────┐
│編號│共有人姓名│應有部分及訴訟費用│
│    │          │負擔之比例        │
├──┼─────┼─────────┤
│ 1  │丙○○    │   3386/5370      │
├──┼─────┼─────────┤
│ 2  │甲○○    │      2/15        │
├──┼─────┼─────────┤
│ 3  │戊○○    │    455/5370      │
├──┼─────┼─────────┤
│ 4  │乙○○    │    455/5370      │
├──┼─────┼─────────┤
│ 5  │己○○    │      1/15        │
└──┴─────┴─────────┘

司法院資訊處製作；財團法人民間司法改革基金會備份。
